臺灣士林地方法院刑事判決　　　　　　　　　　　　　九十一年度簡上字第一三號
　　上　訴　人　臺灣士林地方法院檢察署檢察官
　　被　　　告　乙○○
右上訴人因被告恐嚇案件，不服本院內湖簡易庭九十年度湖簡第五六三號中華民國九
十年十二月七日第一審判決（聲請簡易處刑案號：台灣士林地方法院檢察署九十年度
偵字第九二五一號），提起上訴，本院管轄之第二審合議庭判決如左：
    主  文
原判決撤銷。
乙○○連續以加害名譽之事，恐嚇他人致生危害於安全，處有期徒刑參月，如易科罰
金以參佰元折算壹日。扣案之照片貳拾陸張、底片壹捲均沒收。
    事  實
一、乙○○與甲○○原係男女朋友關係，乙○○於民國八十九年三月間經甲○○同意
    ，在台北縣五股鄉汽車旅館內拍攝甲○○裸照及兩人親密行為照片。嗣二人於九
    十年五月間因故分手，乙○○因認甲○○積欠其新台幣（下同）五十萬元未還，
    遂基於概括犯意，於九十年八月十四日中午至台北市○○區○○路，將前開其所
    拍攝之照片中一部份交給甲○○，向甲○○恐嚇稱：若甲○○不還其五十萬元，
    即要將甲○○之裸照公開給其父母及同事看等語。又於九十年九月三日下午及九
    月四日上午九時三十分許、上午十一時許及下午一時三十分許，分別打電話或至
    台北市○○區○○路二段三三九號甲○○工作地點，以同前事由向甲○○恐嚇，
    以此方法恐嚇甲○○之名譽，致其心生畏懼，致生危害於安全。至九十年九月四
    日下午，甲○○報警後，以交付十萬元交換照片、底片為由，約乙○○於當天下
    午五時三十分在台北市○○區○○路二段三三九號前碰面，乙○○依約到達後，
    即為警緝獲，並扣得照片二十六張、底片一捲。
二、案經台北市政府警察局內湖分局移送台灣士林地方法院檢察署檢察官偵查後聲請
    簡易判決處刑。
    理  由
一、訊據被告乙○○就右揭犯罪事實均坦承不諱，就恐嚇之內容及經過情形，亦與告
    訴人甲○○於警訊、偵訊中陳述及審理中證述相符，並有扣案底片一卷、照片二
    十六張、檢察官勘驗筆錄及錄有被告恐嚇內容之錄音帶乙捲可資佐證。至於告訴
    人甲○○請求上訴狀及檢察官上訴意旨則認告訴人並未積欠被告五十萬元，且已
    償還被告部分金額，被告以裸照要脅告訴人交付五十萬元，致告訴人心生畏懼，
    應有不法所有之意圖，係犯刑法第三百四十六條第一項之恐嚇取財罪嫌，因認原
    審判決被告係犯刑法第三百零五條恐嚇罪有所違誤等語。經查，被告供稱告訴人
    積欠之款項包括伊借車給告訴人使用，時間約有一年，告訴人有同意一天要算租
    金一千元，還有一筆二十五萬元銀行貸款，且應包括仲介費及利息，利率約百分
    之十五左右，以及交通違規罰款約五、六萬元、典當車子借款八萬元、利息七千
    二百元，向三重地下錢莊借款八萬元，利息十天要還二成，實際上只拿六萬四千
    元，後來再付二次利息，才把本金還清，此外，八十九年二月到六月伊之薪資轉
    帳金融卡交給告訴人，這部分約有十萬元，當時二人在一起，要如何算並不明確
    等語。訊據告訴人則承認在八十九年一月至九十年五月二十七日間向被告借車使
    用，當時有同意一天算租金一千元，亦承認因其駕車違規被罰，但罰款金額不清
    楚，此外就銀行貸款二十五萬元、當車借八萬元及被告之薪資交伊掌管部分，亦
    承認確有其事，其中交通違規罰款部分，並有交通部公路總局台北區監理所九十
    一年五月三十日九一北監自字第九一一二二○八號函及所附交通違規查詢報表可
    稽。而告訴人所稱業已償還被告三十七萬元部分，固提出自載之清單乙份，然其
    中所列內容，與告訴人及被告使用之銀行存款帳戶出入情形，並非全部相符，有
    富邦銀行000000000000號帳戶存提紀錄單及合作金庫城東分行九十
    一年四月二十九日合金城東營字第○九一○○○一八八四號函在卷可稽，縱使認
    為告訴人所陳清償事實全部可採而自欠款中扣除，其仍然積欠被告相當數目之款
    項，而告訴人於九十年九月二十四日偵訊中亦承認積欠被告五十萬元，嗣雖否認
    其事，陳稱係因被告打電話要求其幫忙這樣說以減輕被告罪責等語，然查告訴人
    既已申告追究被告犯行，何來要幫被告減輕罪責？嗣後卻又翻詞否認，前後相互
    矛盾，否認欠款云云，顯不可採。應認被告向告訴人追討五十萬元，主觀上應無
    不法所有之意圖，尚與恐嚇取財罪有間。綜上所述，本件事證明確，被告犯行堪
    予認定，應依法論科。
二、核被告所為，係犯刑法第三百零五條恐嚇罪。其先後多次恐嚇犯行，時間緊接，
    方法相同，觸犯構成要件相同之罪，顯係基於概括犯意為之，為連續犯，應依刑
    法第五十六條之規定，以一罪論，並加重其刑。又檢察官原聲請簡易判決處刑事
    實，雖未敘及被告於九十年八月十四日之恐嚇犯行，然該部分與已聲請之犯罪事
    實既具有連續犯之裁判上一罪關係，應為起訴效力所及，本院自應併予審究。
三、原審予以論罪科刑，固非無見，惟查原審就被告於九十年九月四日上午十一時許
    與下午之恐嚇犯行漏未審酌，又原判決主文未載「連續」二字，與判決事實欄、
    理由欄、據上論結欄所載之連續犯事實、理由與論罪法條不符，尚有未洽。檢察
    官上訴意旨，指摘原判決不當，雖無理由，然原判決此部分既有不當，即屬無可
    維持，應予撤銷改判。爰審酌被告素行、犯罪之動機、目的、手段、生活狀況、
    智識程度、所生損害之程度，及犯罪後之態度，迄今尚未與告訴人達成民事和解
    等一切情狀，量處如主文所示之刑，並諭知易科罰金之折算標準。扣案底片一卷
    及照片二十六張為被告所有供犯罪所用之物，業據其供承在卷，爰依法宣告沒收
    。
據上論斷，應依刑事訴訟法第四百五十五條之一第一項、第三項、第三百六十九條第
一項前段、第三百六十四條、第二百九十九條第一項前段，刑法第五十六條、第三百
零五條、第四十一條第一項前段、第三十八條第一項第二款、罰金罰鍰提高標準條例
第一條前段、第二條，判決如主文。
本案經檢察官呂文忠到庭執行職務
中      華      民      國      九十一      年    九    月    十  一    日
                                  臺灣士林地方法院刑事第一庭
                                      審判長法  官  林  清  吉
                                            法  官  江  翠  萍
                                            法  官  高  愈  杰
右正本證明與原本無異。
本件不得上訴。
                                            書記官  蘇  彥  宇
中      華      民      國      九十一      年    九    月    十  三    日
附錄本案論罪科刑法條全文：
刑法第三百零五條：
  以加害生命、身體、自由、名譽、財產之事恐嚇他人，致生危害於安全者，處二年
  以下有期徒刑、拘役或三百元以下罰金。
